th: คอนแทคเลนส์ที่ใช้กับผลิตภัณฑ์นี้ได้: เลนส์สี; เลนส์แข็ง; เลนส์ไฮบริด; เลนส์มัลติโฟคัล; เลนส์ออร์โธเคราโทโลจี; เลนส์แข็งซึมผ่านแก๊ส (RGP); เลนส์สเคลอรัล; เลนส์ซิลิโคนไฮโดรเจล; คอนแทคเลนส์นุ่ม; เลนส์ทอริค; อื่นๆ
pt-PT: Lentes de contacto compatíveis: Lentes coloridas; Lentes rígidas; Lentes híbridas; Lentes multifocais; Lentes de ortoqueratologia; Lentes rígidas gás permeável (RGP); Lentes esclerais; Lentes de silicone hidrogel; Lentes de contacto macias; Lentes tóricas; Outro
ru: Совместимые контактные линзы: Цветные линзы; Жесткие линзы; Гибридные линзы; Мультифокальные линзы; Ортокератологические линзы; Жесткие газопроницаемые линзы (RGP); Склеральные линзы; Силикон-гидрогелевые линзы; Мягкие контактные линзы; Торические линзы; Другой
bg-BG: Съвместими контактни лещи: Цветни лещи; Твърди лещи; Хибридни лещи; Мултифокални лещи; Ортокератологични лещи; Твърди газопропускливи (RGP) лещи; Склерални лещи; Силиконови хидрогелни лещи; Меки контактни лещи; Торични лещи; Други
sv: Kompatibel kontaktlinstyp: Färgade linser; Hårda linser; Hybridlinser; Multifokala linser; Ortokeratologilinser; Hårda gaspermeabla (RGP) linser; Sklerallinser; Silikon hydrogellinser; Mjuka kontaktlinser; Toriska linser; Övrigt
vi: Kính áp tròng tương thích: Kính áp tròng màu; Kính áp tròng cứng; Kính áp tròng lai; Kính áp tròng đa tiêu cự; Kính áp tròng chỉnh hình giác mạc; Kính áp tròng cứng thấm khí (RGP); Kính áp tròng củng mạc; Kính áp tròng silicone hydrogel; Kính áp tròng mềm; Kính áp tròng loạn thị; Khác
nb: Kompatible kontaktlinser: Fargede linser; Harde linser; Hybridlinser; Multifokale linser; Ortokeratologilinser; Stive gassdiffusjonslinser (RGP); Sklerale linser; Silikonhydrogellinser; Myke kontaktlinser; Toriske linser; Annet
fr: Type de lentilles de contact compatibles: Lentilles colorées; Lentilles rigides; Lentilles hybrides; Lentilles multifocales; Lentilles d'orthokératologie; Lentilles rigides perméables au gaz (RPG); Lentilles sclérales; Lentilles en silicone hydrogel; Lentilles de contact souples; Lentilles toriques; Autre
tr: Uyumlu kontak lensler: Renkli lensler; Sert lensler; Hibrit lensler; Multifokal lensler; Orthokeratoloji lensleri; Sert gaz geçirgen (RGP) lensler; Skleral lensler; Silikon hidrojel lensler; Yumuşak kontakt lensler; Torik lensler; Diğer
ja: 対応コンタクトレンズ: カラーレンズ; ハードレンズ; ハイブリッドレンズ; 多焦点レンズ; オルソケラトロジーレンズ; 酸素透過性ハード（RGP）レンズ; 強膜レンズ; シリコーンハイドロゲルレンズ; ソフトコンタクトレンズ; トーリックレンズ; その他
zh-CN: 适用的隐形眼镜: 彩色镜片; 硬性镜片; 混合镜片; 多焦点镜片; 角膜塑形镜; 硬性透气 (RGP) 镜片; 巩膜镜片; 硅水凝胶镜片; 软性隐形眼镜; 散光镜片; 其他
ro-RO: Lentile de contact compatibile: Lentile colorate; Lentile dure; Lentile hibride; Lentile multifocale; Lentile de ortokeratologie; Lentile rigide permeabile la gaze (RGP); Lentile sclerale; Lentile din silicon hidrogel; Lentile de contact moi; Lentile torice; Altele
zh-TW: 相容的隱形眼鏡: 彩色鏡片; 硬式鏡片; 混合式鏡片; 多焦點鏡片; 角膜塑型片; 硬式透氧（RGP）鏡片; 鞏膜鏡片; 矽水凝膠鏡片; 軟式隱形眼鏡; 散光鏡片; 其他
cs: Kompatibilní kontaktní čočky: Barevné čočky; Tvrdé čočky; Hybridní čočky; Multifokální čočky; Ortokeratologické čočky; Tvrdé propustné pro plyny (RGP) čočky; Sklerální čočky; Silikonové hydrogelové čočky; Měkké kontaktní čočky; Torické čočky; Jiné
nl: Compatibele contactlenzen: Gekleurde lenzen; Harde lenzen; Hybride lenzen; Multifocale lenzen; Orthokeratologie lenzen; Rigide gasdoorlatende (RGP) lenzen; Sclerale lenzen; Silicone hydrogel lenzen; Zachte contactlenzen; Torische lenzen; Andere
it: Lenti a contatto compatibili: Lenti colorate; Lenti rigide; Lenti ibride; Lenti multifocali; Lenti ortocheratologiche; Lenti rigide gas permeabili (RGP); Lenti sclerali; Lenti in silicone idrogel; Lenti a contatto morbide; Lenti toriche; Altro
hu: Kompatibilis kontaktlencsék: Színes lencsék; Kemény lencsék; Hibrid lencsék; Multifokális lencsék; Ortokeratológiai lencsék; Merev gázáteresztő (RGP) lencsék; Szklerális lencsék; Szilikon hidrogél lencsék; Lágy kontaktlencsék; Tórikus lencsék; Egyéb
ko: 호환 가능한 콘택트렌즈: 컬러 렌즈; 하드 렌즈; 하이브리드 렌즈; 다초점 렌즈; 각막교정 렌즈; 산소투과성 하드렌즈 (RGP); 공막 렌즈; 실리콘 하이드로겔 렌즈; 소프트 콘택트렌즈; 난시용 렌즈; 기타
pt-BR: Lentes de contato compatíveis: Lentes coloridas; Lentes rígidas; Lentes híbridas; Lentes multifocais; Lentes de ortoceratologia; Lentes rígidas gás permeáveis (RGP); Lentes esclerais; Lentes de hidrogel de silicone; Lentes de contato gelatinosas; Lentes tóricas; Outro
sl-SI: Združljive kontaktne leče: Barvne leče; Trde leče; Hibridne leče; Multifokalne leče; Ortokeratološke leče; Trde plinsko prepustne (RGP) leče; Skleralne leče; Leče iz silikonskega hidrogela; Mehke kontaktne leče; Torične leče; Drugo
sk-SK: Kompatibilné kontaktné šošovky: Farebné šošovky; Tvrdé šošovky; Hybridné šošovky; Multifokálne šošovky; Ortokeratologické šošovky; Tvrdé priepustné pre plyn (RGP) šošovky; Sklerálne šošovky; Silikón hydrogélové šošovky; Mäkké kontaktné šošovky; Torické šošovky; Iné
en: Compatible contact lenses: Colored lenses; Hard lenses; Hybrid lenses; Multifocal lenses; Orthokeratology lenses; Rigid gas permeable (RGP) lenses; Scleral lenses; Silicone hydrogel lenses; Soft contact lenses; Toric lenses; Other
es: Lentes de contacto compatibles: Lentes de color; Lentes duros; Lentes híbridos; Lentes multifocales; Lentes de ortoqueratología; Lentes rígidos permeables al gas (RPG); Lentes esclerales; Lentes de hidrogel de silicona; Lentes de contacto blandos; Lentes tóricos; Otros
da: Kompatible kontaktlinser: Farvede linser; Hårde linser; Hybridlinser; Multifokale linser; Orthokeratologilinser; Stive gasgennemtrængelige (RGP) linser; Sklerallinser; Silikonehydrogellinser; Bløde kontaktlinser; Toriske linser; Andet
fi: Yhteensopivat piilolinssit: Värilliset linssit; Kovat linssit; Hybridilinssit; Moniteholinssit; Ortokeratologialinssit; Jäykät kaasua läpäisevät (RGP) linssit; Skleraalilinssit; Silikonihydrogeelilinssit; Pehmeät piilolinssit; Tooriset linssit; Muu
de: Kompatible Kontaktlinsen: Farbige Linsen; Harte Linsen; Hybridlinsen; Multifokale Linsen; Orthokeratologie-Linsen; Formstabil gasdurchlässige (RGP) Linsen; Sklerallinsen; Silikon-Hydrogel-Linsen; Weiche Kontaktlinsen; Torische Linsen; Sonstiges
hr-HR: Kompatibilne kontaktne leće: Obojene leće; Tvrde leće; Hibridne leće; Multifokalne leće; Ortokeratološke leće; Tvrde propusne za plin (RGP) leće; Skleralne leće; Silikonsko-hidrogelne leće; Meke kontaktne leće; Torične leće; Ostalo
pl: Kompatybilne soczewki kontaktowe: Soczewki kolorowe; Soczewki twarde; Soczewki hybrydowe; Soczewki wieloogniskowe; Soczewki ortokeratologiczne; Soczewki sztywne gazoprzepuszczalne (RGP); Soczewki skleralne; Soczewki silikonowo-hydrożelowe; Miękkie soczewki kontaktowe; Soczewki toryczne; Inne
el: Συμβατοί φακοί επαφής: Έγχρωμοι φακοί; Σκληροί φακοί; Υβριδικοί φακοί; Πολυεστιακοί φακοί; Φακοί ορθοκερατολογίας; Σκληροί φακοί διαπερατοί αερίου (RGP); Σκληρικοί φακοί; Φακοί υδρογέλης σιλικόνης; Μαλακοί φακοί επαφής; Τορικοί φακοί; Άλλο
lt-LT: Suderinami kontaktiniai lęšiai: Spalvotos lęšiai; Kieti lęšiai; Hibridiniai lęšiai; Multifokaliniai lęšiai; Ortokeratologiniai lęšiai; Kieti dujoms pralaidūs (RGP) lęšiai; Skleriniai lęšiai; Silikoninio hidrogelio lęšiai; Minkšti kontaktiniai lęšiai; Toriniai lęšiai; Kita